【裁判字號】    95,訴,1397
【裁判日期】    950518
【裁判案由】    毒品危害防制條例
【裁判全文】
臺灣高雄地方法院刑事判決              95年度訴字第1397號
公  訴  人  臺灣高雄地方法院檢察署檢察官
被      告  甲○○
                    （另案於臺灣高雄監獄執行中）
上列被告因違反毒品危害防制條例案件，經檢察官提起公訴（95
年度毒偵字第2269號），並經本院合議庭裁定由受命法官獨任進
行簡式審判程序，本院判決如下：
    主  文
甲○○施用第一級毒品，處有期徒刑玖月，扣案之第一級毒品海
洛因壹包（驗後淨重零點壹壹公克，空包裝重零點貳壹公克）沒
收銷燬之；又施用第二級毒品，處有期徒刑肆月。應執行有期徒
刑壹年，扣案之第一級毒品海洛因壹包（驗後淨重零點壹壹公克
，空包裝重零點貳壹公克）沒收銷燬之。
    事  實
一、甲○○前因施用毒品案件，經本院以90年度毒聲字第7055號
    裁定送觀察勒戒後，認無繼續施用毒品之傾向，經臺灣高雄
    地方法院檢察署檢察官於民國90年12月6 日以90年度毒偵字
    5266號為不起訴處分確定，並於同月7 日執行完畢釋放。詎
    甲○○仍未戒除毒癮，於前開觀察勒戒執行完畢釋放後5 年
    內，復基於施用第一級毒品海洛因之犯意，於95年1 月13日
    下午3 時許，再高雄縣鳳山火車站公廁內，將少許海洛因摻
    水後，以針筒注射之方式，施用第一級毒品海洛因1 次，並
    另基於施用第二級毒品甲基安非他命之犯意，於95年1 月11
    年晚間8 時許，在高雄市○○區○○路136 號13樓之2 住處
    ，以將安非他命置於吸食器內隔火加熱吸食其霧化氣體之方
    式，施用第二級毒品甲基安非他命1 次，嗣於95年1 月13日
    晚間10時10分許，為警在高雄縣鳳山市○○路251 號前當場
    查獲，並扣得第一級毒品海洛因1 包（驗後淨重0.11公克、
    空包裝重0.21公克）。
二、案經高雄縣政府警察局鳳山分局報告臺灣高雄地方法院檢察
    署檢察官偵查起訴。
    理  由
一、本件被告甲○○所犯係死刑、無期徒刑、最輕本刑為3 年以
    上有期徒刑以外之罪，其於準備程序中就被訴事實為有罪之
    陳述，經法官告知簡式審判程序之旨，並聽取公訴人、被告
    之意見後，認為適宜由受命法官獨任進行簡式審判程序，依
    刑事訴訟法第273 條之1 第1 項規定，裁定由受命法官獨任
    進行審判程序，合先敘明。
二、訊據被告甲○○對其於上揭時、地分別施用第一級毒品海洛
    因及第二級毒品甲基安非他命之事實均坦承不諱，而扣案之
    白色粉末1 包，經送法務部調查局鑑定結果，確為第一級毒
    品海洛因（驗後淨重0.11公克、空包裝重0.21公克）無誤，
    此有法務部調查局95年3 月28日調科壹字第220022750 號鑑
    定通知書號鑑定通知書1 紙在卷可憑，另被告於95年1 月13
    日為警查獲時所採尿液，經送驗結果，係呈嗎啡及甲基安非
    他命陽性反應，此有臺灣檢驗科技股份有限公司95年1 月27
    日KＺ000000000000號濫用藥物尿液檢驗報告1 紙附卷可證，
    足見被告所稱其於前揭時、地施用海洛因、甲基安非他命之
    自白，應與事實相符而堪採信。末查，被告前因施用毒品案
    件，經本院以90年度毒聲字第7055號裁定送觀察勒戒後，認
    無繼續施用毒品之傾向，經臺灣高雄地方法院檢察署檢察官
    於民國90年12月6 日以90年度毒偵字5266號為不起訴處分確
    定，並於同月7 日執行完畢釋放，有該不起訴處分書、臺灣
    高等法院被告前案紀錄表及臺灣高雄地方法院檢察署刑案資
    料查註紀錄表各1 份在卷足參，是被告於觀察、勒戒執行完
    畢釋放後，5 年內再為施用毒品犯行，堪以認定，應予依法
    論科。
二、核被告甲○○所為，係犯毒品危害防制條例第10條第1 項之
    施用第一級毒品罪及同條第2 項之施用第二級毒品罪。其持
    有第一級毒品海洛因及第二級毒品甲基安非他命之低度行為
    ，已為其施用之高度行為所吸收，均不另論罪。其所犯上開
    二罪，犯意各別，行為互異，應分論併罰之。爰審酌被告於
    82年間曾有煙毒前科，且甫於94年10月間再因毒品案件，經
    本院以94年度訴緝字第142 號判處應執行有期徒刑10月確定
    （尚未執行完畢，不構成累犯），有上揭前案紀錄表再卷可
    按，其再為本件犯行，顯見尚乏戒絕毒品之決心，非再次入
    監服刑不足以矯正其惡習，惟念其施用毒品僅戕害己身，未
    危及他人，且於本院審理時坦承犯行，態度良好等一切情狀
    ，分別酌情量處如主文所示之刑，並定其應執行之刑。扣案
    之第一級毒品海洛因1 包（驗後淨重0.11公克、空包裝重0.
    21公克），為查獲之毒品，不問屬於何人所有，均應依毒品
    危害防制條例第18條第1 項前段沒收銷燬之。又上開海洛因
    之包裝袋因包覆海洛因粉末，客觀上顯留有毒品之殘渣且難
    與之析離，亦應整體視為毒品之一部而併為沒收銷燬之宣告
    ，附此敘明。
據上論斷，應依刑事訴訟法第273 條之1 、第284 條之1 、第29
9 條第1 項前段，毒品危害防制條例第10條第1 項、第2 項、第
18條第1 項前段，刑法第11條、第51條第5 款，判決如主文。
中    華    民    國    95    年    5     月    18    日
                  刑事第十四庭法  官  謝  雨  真
以上正本證明與原本無異。
如不服本判決，應於判決送達後10日內，向本院提出上訴狀。
中    華    民    國    95    年    5     月    18    日
                              書記官  林  佳  慧
附錄本案論罪科刑法條：
毒品危害防制條例第10條
施用第一級毒品者，處 6 月以上 5 年以下有期徒刑。
施用第二級毒品者，處 3 年以下有期徒刑。


司法院資訊處製作；財團法人民間司法改革基金會備份。
